最高法院刑事判決　　　　　　　　　 111年度台上字第3095號
上　訴　人　何瑛偉



上列上訴人因違反毒品危害防制條例案件，不服臺灣高等法院臺
中分院中華民國111年3月29日第二審判決（111年度上訴字第173
號，起訴案號：臺灣臺中地方檢察署109年度偵字第25719、3572
3號），提起上訴，本院判決如下：
    主  文
上訴駁回。
    理  由
一、按刑事訴訟法第377 條規定，上訴於第三審法院，非以判決
    違背法令為理由，不得為之。是提起第三審上訴，應以原判
    決違背法令為理由，係屬法定要件。如果上訴理由書狀並未
    依據卷內訴訟資料，具體指摘原判決不適用何種法則或如何
    適用不當，或所指摘原判決違法情事，顯與法律規定得為第
    三審上訴理由之違法情形，不相適合時，均應認其上訴為違
    背法律上之程式，予以駁回。
二、本件原審審理結果，認定上訴人何瑛偉有如原判決犯罪事實
    欄所載販賣大麻之犯行明確，因而維持第一審就原判決附表
    編號（下稱編號）1 至10、12部分，經比較新舊法，論處上
    訴人犯修正前毒品危害防制條例第4條第2項販賣第二級毒品
    共11罪刑，暨就編號11部分論處上訴人犯修正後毒品危害防
    制條例第4條第6項、第2 項販賣第二級毒品未遂罪刑，及相
    關沒收之判決，駁回上訴人在第二審之上訴。已載敘其調查
    、取捨證據之結果，及憑以認定犯罪事實之心證理由。
三、按刑事訴訟法第288條第4項規定，審判長應於訊問被告被訴
    事實後，始得就被告科刑資料為調查，將論罪事實與科刑之
    調查程序予以分離，旨在避免與犯罪事實無關之科刑資料會
    影響法官認定事實之心證。又同法第47條規定審判期日之訴
    訟程序，專以審判筆錄證之。是以，事實審法院於審判期日
    有無依法踐行上開訴訟程序，自當以審判筆錄之記載為據。
    依卷附審判筆錄之記載，審判長於訊問上訴人犯罪事實前，
    即調查證明上訴人有無毒品危害防制條例第17條第1 項減輕
    或免除其刑規定適用之臺中市政府警察局第六分局函、臺灣
    臺中地方檢察署110 年度偵字第5476號不起訴處分書，而就
    與犯罪事實無關之部分科刑資料先為調查。然上訴人始終坦
    承本案犯行，且上述於訊問被告犯罪事實前所調查之科刑資
    料，僅屬有無符合減免其刑規定之證據，不生因違反同法第
    288條第4項之規定，致科刑資料之調查順序影響法官事實認
    定之心證，而妨害上訴人訴訟上權益之違法情形，即不得執
    以指摘資為上訴第三審之合法理由。上訴意旨徒憑己意，以
    原審法院違反同法第288條第4項規定，將論罪事實與科刑調
    查程序併予混合調查，悖於公正審判之正當法律程序保障，
    指摘原判決訴訟程序有重大瑕疵，及判決不適用法則之違法
    等語，要與法律所規定得為上訴第三審理由之違法情形，不
    相適合。
四、依上所述，本件上訴違背法律上之程式，應予駁回。
據上論結，應依刑事訴訟法第395條前段，判決如主文。
中    華    民    國   111    年    7     月    20    日
                  刑事第八庭審判長法  官  何  菁  莪  
                                  法  官  何  信  慶  
                                  法  官  朱  瑞  娟  
                                  法  官  劉  興  浪  
                                  法  官  高  玉  舜  
本件正本證明與原本無異
                                  書記官
中    華    民    國   111    年    7     月    26    日